# 应付预付母分公司是否应合并

提问人：YY0830 时间：2023-01-14 17:17:46
A公司的一个工程项目由B公司承包，总承包合同项目下的其中一个项目工程实际由B公司的分公司实施且A公司付款直接支付分公司，期末预付B公司分公司 2000 万，应付B公司 1500万，请教这两个单位是否可合并为B公司？报表披露为预付B公司 500 万。

回答人：chenyiwei
分公司没有独立法人资格，一般可以合并披露为与B公司的往来。但“期末预付B公司分公司 2000 万，应付B公司 1500 万”如果是针对不同的项目，且需分别结算的，则报表列报中不应将两者予以抵销处理。